【裁判字號】    98,重訴,17
【裁判日期】    990413
【裁判案由】    違反毒品危害防制條例等
【裁判全文】
臺灣屏東地方法院刑事判決              98年度重訴字第17號
公  訴  人  臺灣屏東地方法院檢察署檢察官
被      告  甲○○
選任辯護人  曾慶雲律師
上列被告因違反毒品危害防制條例等案件，經檢察官提起公訴（
98年度偵字第3789、4428、4698、4827、5180、6021、6022號）
，本院判決如下：
    主  文
甲○○販賣第二級毒品，共貳罪，均累犯，各處有期徒刑捌年。
未扣案販賣毒品所得新臺幣壹萬貳仟元、貳萬伍仟元沒收，如全
部或一部不能沒收時，以其財產抵償之。又共同犯非法販賣可發
射子彈具殺傷力之槍枝罪，累犯，處有期徒刑陸年，併科罰金新
臺幣拾萬元，罰金如易服勞役以新臺幣壹仟元折算壹日。應執
行有期徒刑拾柒年陸月，併科罰金新臺幣拾萬元，罰金如易服
勞役以新臺幣壹仟元折算壹日。未扣案販賣毒品所得新臺幣壹萬
貳仟元、貳萬伍仟元沒收，如全部或一部不能沒收時，以其財產
抵償之。
    事  實
一、甲○○前於民國97年間，因施用毒品案件，經本院以97年度
    簡字第1955號判處有期徒刑3 月確定，並於98年2 月4 日執
    行完畢。詎其仍不知警惕，明知甲基安非他命業經公告列為
    毒品危害防制條例之第二級毒品，不得持有、販賣，竟基於
    意圖營利販賣第二級毒品之犯意，分別為下列行為：
（一）98年4 月間某日，在屏東縣屏東市○○路甲○○經營之檳
      榔攤，以新臺幣（下同）1 萬2000元對價，販賣甲基安非
      他命1 包與丙○○（另行審結）得逞。
（二）98年4 月14日13時許，在上開檳榔攤，以2 萬5000元對價
      ，販賣甲基安非他命1 包與丙○○得逞。
二、甲○○明知可發射子彈具殺傷力之改造手槍、具殺傷力之子
    彈均係槍砲彈藥刀械管制條例所定管制物品，未經許可不得
    持有、販賣，竟與錢春龍（已歿）、乙○○（另行審結）共
    同基於意圖營利非法販賣改造手槍與子彈之犯意聯絡，於98
    年4 月中旬某日，在上開檳榔攤，推由甲○○、乙○○將錢
    春龍提供之改造手槍1 支（槍枝管制編號：0000000000號）
    、9mm 制式子彈3 顆、8.9 ±0.5 mm非制式子彈2 顆等物，
    以5 萬元代價販賣與丙○○得逞（交易當天丙○○支付其中
    4 萬元，經錢春龍委請乙○○收取，額外1 萬元則由丙○○
    另行付與甲○○）。
三、嗣員警持搜索票、拘票查獲丙○○、乙○○，並扣得上開槍
    彈，另循線追查甲○○到案，始悉上情。
四、案經內政部警政署刑事警察局移送、高雄市政府警察局苓雅
    分局報告臺灣屏東地方法院檢察署檢察官偵查起訴。
    理  由
壹、證據之證據能力
一、按被告以外之人於審判外之言詞或書面陳述，除法律有規定
    者外，不得作為證據；法院或檢察官得囑託醫院、學校或其
    他相當之機關、團體為鑑定，或審查他人之鑑定，並準用第
    203 條至第206 條之1 之規定；其須以言詞報告或說明時，
    得命實施鑑定或審查之人為之；刑事訴訟法第159 條第1 項
    、第208 條第1 項分別定有明文。是法院或檢察官依刑事訴
    訟法第208 條第1 項之規定，囑託鑑定機關所出具之鑑定報
    告，應為上開傳聞法則之例外，另囑託包括檢察官直接囑託
    及概括指定而由警察機關逕送鑑定之情形。故內政部警政署
    刑事警察局於本案偵查中，受檢察官概括指定而由警察機關
    逕送鑑定所為之槍彈鑑定書（98年6 月11日刑鑑字第098007
    5840號，見偵卷第3789號第61頁），依前揭說明自有證據能
    力。
二、被告以外之人於偵查中向檢察官所為陳述，依刑事訴訟法第
    159 條之1 第2 項明文規定原則上得為證據。查證人丙○○
    、乙○○於偵查中在檢察官面前之具結證述，被告及其辯護
    人均未抗辯該審判外陳述有何顯不可信之情況，證人丙○○
    、乙○○復經到庭接受被告方面對質詰問，是依前開法條規
    定，當有證據能力。
貳、實體方面
一、訊據被告矢口否認有何販賣毒品、販賣槍彈等犯行，並辯稱
    ：伊只曾與丙○○合資購買毒品施用，而丙○○嫌分得的份
    量太少，所以伊把自己的部分轉讓一些給他，並不是從事販
    毒，也根本沒有販賣槍彈云云。
二、關於事實欄一所示販賣第二級毒品部分，經查：
（一）上揭犯罪事實，業經證人丙○○證述：伊的毒品來源係被
      告，於98年4 月間，有向被告購買各1 萬2000元、2 萬50
      00元份量之第二級毒品甲基安非他命，販入目的係為了復
      行賣出等情綦詳（見偵卷第3789號第13、128 頁，偵卷第
      4428號第120 頁，本院卷第67頁以下、第367 頁以下）、
      證人乙○○證稱：伊於98年4 月間，曾在上開檳榔攤看過
      被告販賣毒品給丙○○2 次等語明確（見偵卷第4827號第
      107 頁、本院卷第368 頁反面），並有被告與證人丙○○
      之通訊監察譯文所示渠等通話均以暗語聯繫毒品種類、交
      易數量、抽成情形等節可資佐證（見偵卷第3789號第105
      頁）。則審酌：
    1.證人丙○○既稱：向被告購買毒品就是為了復行賣出等語
      （見本院卷第67頁以下），適屬供出自身「意圖營利販入
      毒品」之行為，乃對己不利之陳述，可見被告若非確有販
      毒，衡情證人丙○○當無理由故陷己罪，是該所述內容自
      堪採信；何況被告已稱：伊與丙○○係朋友，想不出丙○○有何理由需陷害伊等語（見本院卷第70頁），更見證人
      丙○○並無誣指之必要；遑論卷附通訊監察譯文所示內容
      ，被告與證人丙○○乃以「冬瓜茶」、「3 個」、「25」
      、「抽一千」等等隱晦不彰、字句含糊之方式進行對談（
      表示『甲基安非他命3 錢2 萬5000元，被告可以抽得一成
      』，見偵卷第3789號第105 頁，偵卷第4428號第120 、12
      8 頁），合乎從事毒品交易之人為迴避查緝、使用暗語進
      行買賣之行為模式，被告並坦認此確係與證人丙○○之對
      話內容（見本院卷第281 頁），益徵證人丙○○證稱向被
      告販入毒品等語確屬實情。
    2.證人乙○○雖係本件共同被告，惟其被訴販毒、販槍、藏
      槍等案件，涉及對象乃證人丙○○、錢春龍等人，核與被
      告被訴部分，並無何等利害關係，且證人乙○○對己犯行
      始終自白不諱，其罪之認定本不因有無作證指認其餘共同
      被告、其餘共同被告所涉犯行獲判有罪與否，而有任何之
      改變，是若非被告確有販賣毒品情事，證人乙○○殊無必
      要特地編纂該情，蓋此舉不僅對己毫無助益，反增添罹於
      偽證罪責之危險；何況被告另承：乙○○係吸毒認識，他
      常常提供毒品讓伊一起施用等語（見偵卷第4428號第101
      頁），足見證人乙○○與被告交情匪淺，身為友儕而無仇
      隙可言，益徵證人乙○○同無設詞誣陷之動機和必要，顯
      然其證稱目睹被告販毒與證人丙○○等語確屬實情。
    3.按販賣毒品罪所謂「販賣」行為，係行為人基於營利之目
      的，而販入或賣出毒品；販賣毒品者，其主觀上須有營利
      之意圖，且客觀上有販賣之行為，即足構成，至於實際上
      是否已經獲利，則非所問；即於有償讓與他人之初，係基
      於營利之意思，並著手實施，卻因故無法用高於購入之原
      價出售，最後以原價或低於原價讓與他人時，仍屬販賣行
      為，必始終無營利之意思，以原價或低於原價有償讓與他
      人，方難謂為販賣行為（最高法院93年度台上字第1651號
      、94年度台上字第5317號判決意旨參照）。則甲基安非他
      命既為毒品危害防制條例所定第二級毒品，乃違禁品而物
      稀價昂，且政府查緝甚嚴，對販毒者設有重度刑責，其交
      易往來者，苟非有利可圖，當無可能甘冒法律制裁風險進
      行銷售。據此，雖無法明確計算被告販毒可得之利潤，然
      其於銷售毒品行為時，顯無可能對購毒者不求牟利、平白
      承擔毒品成本與法律制裁風險，自足認被告確有販賣毒品
      藉以營利之意圖無訛。
（二）至被告雖否認犯行，辯稱：伊只曾與丙○○合資購買毒品
      ，後無償轉讓一部分給丙○○云云，然細究其於本件偵審
      程序中歷次所辯與證人丙○○之毒品往來情形，卻有如下
      之先後矛盾：
      我沒收過丙○○給的錢，也沒向乙○○購買毒品，只曾
        和乙○○各出6000元合資、由乙○○向不詳上游購買毒
        品供己施用，是另聞丙○○在抱怨乙○○給的毒品太少
        ，所以我把自己的毒品無償分一點給丙○○（見偵卷第
        4428號第6-7 、9 、38頁）。
      我有收過丙○○給的錢，係因我和乙○○合資購入毒品
        、又丙○○剛好向乙○○購毒，所以丙○○把錢給我，
        我再連同我應該出資的部分，一起把錢交給乙○○（見
        聲羈卷第141 號第4 頁反面）。
      我有向乙○○購買毒品，係和丙○○各出1 萬元合資，
        之後一人分得1 錢份量（見偵卷第4428號第102 頁）。
      我沒有無償分給丙○○毒品，因為我和丙○○合資購毒
        ，都各出各的、各拿各的（見本院卷第70頁）。
      我有無償分給丙○○毒品，雖然我們合資向毒品上游購
        買一人1 錢的份量，但是丙○○覺得自己買得的好像比
        較少，所以跟我要，我不知道為何毒品上游給他比較少
        他不跟賣家爭執、反而跟我索討，但我就是願意無償給
        他毒品（見本院卷第280 頁反面）。
      監聽內容之暗語交談，不是我和丙○○的對話，應該是
        乙○○使用我的手機（見偵卷第4428號第103 頁，本院
        卷第179 、185 頁）。
      監聽內容中我和丙○○用「冬瓜茶」、「3 個」、「25
        」、「抽一千」等語表示「甲基安非他命3 錢2 萬5000
        元，我從中抽得一成」，我沒有意見（見偵卷第4428號
        第128 頁、本院卷第281 頁）。
      足見其陳述明顯反覆無常，無疑被告為求迴避涉案關連性
      ，刻意閃爍「有無向丙○○收取價金」、「交付毒品給丙○○係有償或無償」、「相關毒品往來情形」等節，終致
      說詞一再矛盾，而現畏罪卸責之情，自無可採為對其有利
      之認定。
（三）綜合上述，本案既經證人丙○○、乙○○指述不移，復有
      前開通訊監察資料足資佐證，又被告所為辯解俱無法採為
      對其有利之認定，從而被告販賣第二級毒品部分罪證明確
      ，其犯行洵堪認定，應依法論科。
三、關於事實欄二所示共同販賣槍彈部分，經查：
（一）上揭犯罪事實，業經證人乙○○證述：伊先聽被告說其毒
      品下游需要購買槍彈、請伊向錢春龍講這件事，後來錢春
      龍跟伊約在被告的檳榔攤、把扣案槍彈先交給伊，再透過
      伊拿給被告，那時伊才知道原來丙○○是買家，然後被告
      就把賣得價金4 萬元轉交給伊，伊再交回給錢春龍等語綦
      詳（見偵卷第4827號第106-107 頁，本院卷第68頁、第36
      5 頁反面）、證人丙○○證稱：98年4 月中旬，伊想要買
      槍彈，乃透過被告進行交易，當時伊付了4 萬元，餘款1
      萬元由被告先墊，而於交易完成後，伊有聽被告說扣案槍
      彈是由乙○○帶來賣的，另外伊有把這1 萬元還給被告等
      節明確（見偵卷第3789號第13-14 頁、本院卷第367 頁反
      面以下），並有通訊監察譯文所示被告與證人丙○○以暗
      語聯繫槍彈交易之情可資佐證（見偵卷第3789號第106-10
      7 頁）。則審酌：
    1.證人丙○○既然坦認其自被告、證人乙○○等人處購入扣
      案槍彈乙節（見偵卷第3789號第13-14 頁），適屬供出自
      身「非法持有槍彈」之行為，乃對己不利之陳述，可見所
      述內容自堪採信，何況被告已稱證人丙○○無理由加以陷
      害等語，業如前述，更見證人丙○○並無誣指之必要。遑
      論卷附通訊監察譯文所示內容，被告與證人丙○○乃以「
      拿1 支過去」、「那支是4 」等等隱晦不彰、字句含糊之
      方式進行對談（表示『扣案槍彈乙○○會帶來，要付給他
      4 萬元』，見偵卷第3789號第106-107 頁、偵卷第4428號
      第18頁以下），合乎從事槍彈交易之人為迴避查緝、使用
      暗語進行買賣之行為模式，被告並坦認此確係與證人丙○○之對話內容（見本院卷第281 頁），益徵證人丙○○所
      證向被告、證人乙○○等人販入扣案槍彈等語確屬實情。
    2.證人乙○○雖係本件共同被告，惟其對己犯行始終自白不
      諱，其罪之認定本不因有無作證指認其餘共同被告、其餘
      共同被告所涉犯行獲判有罪與否，而有任何之改變，是若
      非被告確有販賣槍彈情事，證人乙○○殊無必要特地編纂
      該情；何況證人乙○○與被告交情匪淺，身為友儕而無仇
      隙可言，業如前述，益徵證人乙○○同無設詞誣陷之動機
      和必要，顯然其證稱和錢春龍、被告共同販賣槍彈與證人
      丙○○等語確屬實情。
    3.此外，扣案改造手槍1 支（槍枝管制編號：0000000000號
      ）經送內政部警政署刑事警察局以檢視法、性能檢驗法、
      動能試射法鑑驗，結果略謂：該槍枝係仿BERETTA 廠M9型
      半自動手槍製造之槍枝換裝土造金屬槍管而成，其擊發功
      能正常，可供擊發適用子彈使用，認具有殺傷力；扣案9m
      m 制式子彈3 顆、8.9 ±0.5mm 非制式子彈2 顆則經採樣
      試射，結果均可擊發，認具有殺傷力等情；有前揭槍彈鑑
      定書1 份在卷為憑（見偵卷第3789號第61頁），自堪認扣
      案槍彈皆有殺傷力無訛。
    4.末查，證人乙○○既稱：錢春龍當時有槍枝要變賣，伊乃
      基於友人立場，為之處理該等銷售事宜，適巧知道被告有
      毒品下游需要買槍，於是由伊出面交槍、收款4 萬元等語
      （見本院卷第365 頁反面、偵卷第4827號第139 頁），證
      人丙○○且稱：是被告跟伊講購買槍彈需要5 萬元，如果
      錢不夠被告願意先代墊1 萬元，因此交易當天伊只付了4
      萬元，剩下1 萬元是後來另外還給被告的等語（見本院卷
      第367 頁反面以下）。可見被告、錢春龍及證人乙○○共
      同基於賣方地位，藉由該筆槍彈交易各自買方即證人丙○○獲取1 萬元、4 萬元，其中被告並無槍彈之販入成本，
      即於參與交易過程中賺取1 萬元，當有販賣槍彈藉以營利
      之意圖甚明。
（二）至被告雖否認犯行，辯稱：伊根本沒有販賣槍彈云云，然
      細究其於本件偵審程序中歷次辯解，卻有如下所陳之先後
      矛盾：
      我只有跟丙○○說要找乙○○借一把槍，後來我才知道
        那把槍被丙○○買走了，這筆交易是丙○○自己跟我說
        的（見偵卷第4428號第104 頁）。
      直至我被查獲到案，我才知道丙○○和乙○○在我的檳
        榔攤有槍彈買賣，這筆交易是員警告訴我我才知道的（
        見本院卷第69頁反面）。
      我是廚師，也經營檳榔攤，沒有槍枝需求，不可能涉入
        槍彈交易（見本院卷第281 頁）。
      我有槍枝需求，曾問過丙○○有無管道可借，當時是心
        想如果跟別人發生衝突，會想要有槍枝可以用（見本院
        卷第281 頁）。
      足見其陳述明顯反覆無常，無疑被告為求迴避涉案關連性
      ，刻意閃爍「是否知道經營之檳榔攤曾有槍彈買賣」、「
      平時有無機會接觸槍彈」等節，終致說詞一再矛盾，而現
      畏罪卸責之情，自無可採為對其有利之認定；且觀卷附被
      告與證人丙○○電話聯繫之通訊監察譯文，既經其與辯護
      人逐一檢視，確認該等確係被告本人之通話無誤，並表示
      不爭執該等譯文之證據能力（見本院卷第281 頁），則被
      告既已坦認確和證人丙○○有如通訊監察譯文所示之對談
      內容，惟始終未見被告方面提出何等解釋，以說明何需刻
      意透過暗語進行交談，益見被告空言辯稱完全沒有涉及販
      賣槍彈交易云云，實屬無據。
（三）綜合上述，本案既經證人丙○○、乙○○指述不移，復有
      前開通訊監察資料、鑑定結果足資佐證，又被告所為辯解
      俱無法採為對其有利之認定，從而被告販賣槍彈部分罪證
      明確，其犯行洵堪認定，應依法論科。
四、按行為後法律有變更者，適用行為時之法律，但行為後之法
    律有利於行為人者，適用最有利於行為人之法律，刑法第2
    條第1 項定有明文。查被告為本件犯行後，毒品危害防制條
    例業於98年5 月20日修正公布，關於販賣第二級毒品之刑責
    ，依其行為時該條例第4 條第2 項係規定「7 年以上有期徒
    刑，得併科新臺幣700 萬元以下罰金」，惟修正後已將罰金
    刑之法定刑提高為「新臺幣1000萬元」，是比較新舊法結果
    ，此部分並無對被告較為有利，故依刑法第2 條第1 項前段
    ，應適用其行為時即98年5 月20日修正公布前之法律論處。
五、按甲基安非他命係毒品危害防制條例第2 條第2 項第2 款所
    定第二級毒品。核被告所為，關於事實欄一部分，均係犯修
    正前毒品危害防制條例第4 條第2 項之販賣第二級毒品罪，
    關於事實欄二部分，係犯槍砲彈藥刀械管制條例第8 條第1
    項之販賣槍枝罪、第12條第1 項之販賣子彈罪。被告就事實
    欄二部分，與錢春龍、乙○○有犯意聯絡和行為分擔，為共
    同正犯。被告持有第二級毒品、持有槍彈之低度行為，均應
    被各該販賣之高度行為所吸收，不另論罪。被告就事實欄二
    部分，係同時販賣槍枝與子彈，為想像競合犯，應從一重之
    販賣槍枝罪處斷。被告所犯上開販賣毒品（2 罪）、販賣槍
    枝（1 罪）等罪間，犯意個別、行為互殊，應分論併罰。被
    告曾受如事實欄所載判刑執行等情，有前案紀錄表、刑案資
    料查註紀錄表各1 份可考，其於徒刑執行完畢後，5 年內故
    意再犯本件有期徒刑以上之各罪，為累犯，就無期徒刑以外
    之法定刑，均應依刑法第47條第1 項加重刑度。
六、爰審酌毒品遺害無窮，一經吸染，萎痺終身，其因此失業亡
    家者，觸目皆是，由此肆無忌憚，滋生其他犯罪者，俯首即
    得，而欲消滅毒害，杜漸防萌，當從毒品來源予以嚴加斷絕
    。是查緝毒品來源，實為杜絕與毒品有關及衍生之犯罪，藉
    以維護國民身心健康，進而維持社會秩序，俾免國家安全陷
    於危殆，此乃毒品危害防制條例對販賣等提供毒品來源者設
    有嚴刑之所據。本件被告已有毒品前科，素行欠佳，竟復販
    賣毒品營利，勢助長施用毒品行為更形猖獗，非僅使他人之
    生命、身體法益受侵害，影響所及甚且危殆社會、國家之健
    全發展，另其尚有販賣槍彈行為，著實嚴重威脅社會治安，
    釀成公共安全之潛在風險，益見犯行態樣殊咎、犯罪結果嚴
    重，原不宜寬貸；惟念及被告販賣毒品及槍彈次數非多、歷
    時不長、非槍彈來源之涉案程度等一切情狀，各量處如主文
    所示之刑，併就徒刑部分依法定應執行刑，及諭知罰金刑易
    服勞役之折算標準，以資懲儆。
七、本件被告於事實欄一所示販賣第二級毒品之犯罪所得各為1
    萬2000元、2 萬5000元（無庸扣除取得成本，最高法院95年
    度台上字第2916號判決意旨參照），雖未扣案，仍應依毒品
    危害防制條例第19條第1 項宣告沒收，如全部或一部不能沒
    收時以財產抵償之。又因丙○○係買受事實欄二所示槍彈而
    持有者，故該等槍彈應僅在丙○○被訴案件中宣告沒收（臺
    灣高等法院高雄分院97年度上更(一)字第269 號判決亦同此見
    解），末此敘明。
據上論斷，應依刑事訴訟法第299 條第1 項前段，修正前毒品危
害防制條例第4 條第2 項、毒品危害防制條例第19條第1 項，槍
砲彈藥刀械管制條例第8 條第1 項、第12條第1 項，刑法第11條
前段、第2 條第1 項前段、第28條、第42條第3 項、第47條第1
項、第51條第5 款、第55條，判決如主文。
本案經檢察官曾士哲到庭執行職務
中    華    民    國    99    年    4     月    13    日
                  刑事第四庭  審判長法  官  莊鎮遠
                                    法  官  李謀榮
                                    法  官  江振源
以上正本證明與原本無異
如不服本判決，應於判決送達後10日內向本院提出上訴書狀（應
附繕本），其未敘述上訴理由者，應於上訴期間屆滿後20日內補
提理由書狀於本院，上訴於臺灣高等法院高雄分院。
中    華    民    國    99    年     4    月    15    日
                                    書記官  潘豐益
附錄本判決論罪科刑法條：
修正前毒品危害防制條例第4條
製造、運輸、販賣第一級毒品者，處死刑或無期徒刑；處無期徒
刑者，得併科新臺幣一千萬元以下罰金。
製造、運輸、販賣第二級毒品者，處無期徒刑或七年以上有期徒
刑，得併科新臺幣七百萬元以下罰金。
製造、運輸、販賣第三級毒品者，處五年以上有期徒刑，得併科
新臺幣五百萬元以下罰金。
製造、運輸、販賣第四級毒品者，處三年以上十年以下有期徒刑
，得併科新臺幣三百萬元以下罰金。
製造、運輸、販賣專供製造或施用毒品之器具者，處一年以上七
年以下有期徒刑，得併科新臺幣一百萬元以下罰金。
前五項之未遂犯罰之。
槍砲彈藥刀械管制條例第8 條
未經許可，製造、販賣或運輸鋼筆槍、瓦斯槍、麻醉槍、獵槍、
空氣槍或第四條第一項第一款所定其他可發射金屬或子彈具有殺
傷力之各式槍砲者，處無期徒刑或五年以上有期徒刑，併科新臺
幣一千萬元以下罰金。
未經許可，轉讓、出租或出借前項所列槍枝者，處五年以上有期
徒刑，併科新臺幣一千萬元以下罰金。
意圖供自己或他人犯罪之用，而犯前二項之罪者，處無期徒刑或
七年以上有期徒刑，併科新臺幣一千萬元以下罰金。
未經許可，持有、寄藏或意圖販賣而陳列第一項所列槍枝者，處
三年以上十年以下有期徒刑，併科新臺幣七百萬元以下罰金。
第一項至第三項之未遂犯罰之。
槍砲彈藥刀械管制條例第12條
未經許可，製造、販賣或運輸子彈者，處一年以上七年以下有期
徒刑，併科新台幣五百萬元以下罰金。
未經許可，轉讓、出租或出借子彈者，處六月以上五年以下有期
徒刑，併科新台幣三百萬元以下罰金。
意圖供自己或他人犯罪之用，而犯前二項之罪者，處三年以上十
年以下有期徒刑，併科新台幣七百萬元以下罰金。
未經許可，持有、寄藏或意圖販賣而陳列子彈者，處五年以下有
期徒刑，併科新台幣三百萬元以下罰金。
第一項至第三項之未遂犯罰之。

司法院資訊處製作；財團法人民間司法改革基金會備份。
